# 长期应收款按实际利率摊销测算时，如果实际回款金额与测算时回款不同怎么处理？

提问人：冰人 时间：2022-01-07 20:45:35
请教一下，长期应收款按实际利率法摊销时，测算时严格根据合同约定的各期回款金额、结合实际利率，算出各期利息收入、期末摊余成本，最后一期摊余成本为 0 ，OK.但是实际执行时，企业收到的款项，并不是严格根据合同约定的各期回款金额，而是前 3 年，回款金额都大于合同约定的回款金额，后 2 期又少于合同约定的回款金额，这种情况怎么处理？手动调整长期应收款摊余成本计算表中的回款金额时，则会导致期末摊余成本不等于0.
求教。

回答人：chenyiwei
“前 3 年，回款金额都大于合同约定的回款金额，后 2 期又少于合同约定的回款金额”，如果收到款项的总额不变，则前三年多收到的部分可视为金融资产的部分提前回收（类似于贷款的提前还款）。将提前收到的部分冲减金融资产账面价值，剩余部分重新确定还款时间表，作为金融资产条款的修改处理，根据是否导致原金融资产的终止确认（新CAS 22第四十二条）作出不同处理。如影响较小的，可将剩余现金流量按原实际利率折现到提前还款日，该折现值与【原金融资产摊余成本-提前还款额】之间的差额作为金融资产部分终止确认的损益，列入投资收益。